【裁判字號】    98,上訴,53
【裁判日期】    980227
【裁判案由】    違反毒品危害防制條例
【裁判全文】
臺灣高等法院高雄分院刑事判決          98年度上訴字第53號
    上  訴  人
    即  被  告  甲○○
上列上訴人因違反毒品危害防制條例案件，不服臺灣高雄地方法
院97年度審訴字第4646號中華民國97年12月5 日第一審判決（起
訴案號：臺灣高雄地方法院檢察署97年度毒偵字第6885號），提
起上訴，本院判決如下：
    主  文
上訴駁回。
    事  實
一、甲○○前因施用毒品案件，經送強制戒治後，於民國94年6
    月10日執行完畢釋放。另前因肅清煙毒條例案件，經法院判
    處有期徒刑12年，嗣經減刑為有期徒刑8 年確定，於78年10
    月21日第1 次縮短刑期假釋付保護管束；復於前開第1 次假
    釋期間中再犯肅清煙毒條例、麻醉藥品管理條例等案件，經
    法院分別判處有期徒刑4 年、3 年8 月確定，嗣經定其應執
    行之刑為有期徒刑7 年（前開2 罪嗣於96年7 月16日均因適
    用中華民國九十六年罪犯減刑條例經分別減刑為有期徒刑2
    年、1 年10月，並經定其應執行之刑為3 年2 月），前開第
    1 次假釋亦經撤銷接續執行殘刑（殘刑3 年8 月又22日），
    於80年4 月10日入監服刑，於84年1 月5 日第2 次縮短刑期
    假釋付保護管束；復於前開第2 次假釋中再犯肅清煙毒條例
    、竊盜等案件，經法院分別判處有期徒刑3 年3 月、3 年6
    月、6 月確定，嗣後2 罪合併定其應執行之刑為有期徒刑3
    年10月（前開3 罪嗣於96年7 月16日均因適用中華民國九十
    六年罪犯減刑條例經分別減刑為有期徒刑1 年7 月又15日、
    1 年9 月、3 月，後2 罪並經定其應執行之刑為1 年10月）
    ，前開第2 次假釋亦經撤銷而予執行殘刑（殘刑6 年4 月又
    8 日），於85年1 月4 日入監服刑，於91年12月18日第3 次
    縮短刑期假釋付保護管束；復於前開第3 次假釋中因犯幫助
    施用第一級毒品之毒品危害防制條例案件，經法院判處有期
    徒刑1 年4 月確定（此罪嗣於96年7 月16日因適用中華民國
    九十六年罪犯減刑條例經減刑為有期徒刑8 月），前開第3
    次假釋亦經撤銷而予執行殘刑（殘刑6 年1 月又22日），於
    94年6 月10日入監服刑，於97年3 月7 日減刑後縮刑期滿執
    行完畢（構成累犯）。詎不知警惕，猶基於施用第一級毒品
    海洛因之犯意，於97年7 月13日某時，在其位於高雄市苓雅
    區○○○路166 號住處內，以點煙方式，施用第一級毒品海
    洛因1 次。嗣於97年7 月15日18時許，在友人張簡裕政位於
    高雄縣大寮鄉○○路4-40號之住處，為適前往該址擬拘提張
    簡裕德（張簡裕政之胞兄）之員警盤查，甲○○主動坦言前
    開施用海洛因犯行，且同意員警採集尿液送驗並接受裁判。
二、案經高雄縣政府警察局林園分局報請臺灣高雄地方法院檢察
    署檢察官偵查起訴。
    理  由
一、按除被告所犯為死刑、無期徒刑、最輕本刑為3 年以上有期
    徒刑之罪或高等法院管轄第一審案件者外，於前條第1 項程
    序進行中，被告先就被訴事實為有罪之陳述時，審判長得告
    知被告簡式審判程序之旨，並聽取當事人、代理人、辯護人
    及輔佐人之意見後，裁定進行簡式審判程序，刑事訴訟法第
    273 條之1 第1 項定有明文。本件經被告甲○○同意，適用
    簡式審判程序，因此依同法第273 條之2 之規定，不受第15
    9 條第1 項、第161 條之2 、第161 條之3 、第163 條之1
    及第164 條至第170 條規定之限制，核此敘明。
二、上開犯罪事實，迭據上訴人即被告甲○○坦承不諱，且警方
    採取被告尿液送驗結果，呈嗎啡陽性反應，亦有台灣檢驗科
    技股份有限公司編號KＺ000000000000號濫用藥物尿液檢驗報
    告暨對照表1 份在警詢卷第6 頁、第7 頁足憑，足見被告之
    自白與事實相符，堪以採信。
三、按觀察、勒戒或強制戒治執行完畢釋放後，5 年內再犯毒品
    危害防制條例第10條施用毒品之罪者，應依法追訴，毒品危
    害防制條例第23條第2 項定有明文。本件被告前因施用毒品
    案件，經原審法院裁定送勒戒處所施以觀察、勒戒後，認有
    繼續施用毒品傾向，經原審法院以93年度毒聲字第2090號裁
    定令入戒治處所施以強制戒治，於94年10月5 日釋放出監，
    執行完畢，嗣經臺灣高雄地方法院檢察署檢察官以94年度戒
    毒偵字第310 號為不起訴處分確定等情，有臺灣高等法院被
    告前案紀錄表1 份在卷可參。是被告於上開強制戒治執行完
    畢釋放後，5 年內再犯本件施用第一級毒品罪行，依前開法
    條之規定，應依法追訴，本院自得依法論罪科刑。
四、按海洛因係毒品危害防制條例第2 條第2 項第1 款所稱之第
    一級毒品，不得非法持有、施用。核被告甲○○所為，係犯
    毒品危害防制條例第10條第1 項之施用第一級毒品罪；其為
    施用而持有第一級毒品之低度行為，為施用第一級毒品之高
    度行為所吸收，不另論罪。被告有犯罪事實要旨欄所述之徒
    刑執行完畢前科，有前開前案紀錄表可按，其於該徒刑執行
    完畢後，5 年以內故意再犯本案有期徒刑以上之罪，應依刑
    法第47條第1 項規定，論以累犯，並依法加重其刑。又被告
    於警方發覺其涉及本案施用海洛因毒品犯行前，主動向員警
    坦言犯行，且同意員警採集尿液送驗並接受裁判，經高雄縣
    政府警察局林園分局97年8 月19日高縣林警偵移字第097000
    33801 號刑事案件移送書載記明確，且有被告97年7 月15日
    警詢筆錄可稽，其乃係對於未經發覺之罪自首並願接受裁判
    ，爰依刑法第62條前段規定，減輕其刑，並先加後減。
四、原判決以被告甲○○罪證明確，因予適用毒品危害防制條例
    第10條第1 項，刑法第11條前段、第47條第1 項、第62條前
    段之規定，並審酌被告前曾因施用毒品案件經送強制戒治，
    卻復犯本案之施用第一級毒品犯行，誠屬不該；惟念被告犯
    後坦承犯行，且施用毒品乃屬對其自身健康之戕害行為，對
    社會所造成之損害尚非直接，及被告於本案犯行為警查獲後
    ，已自行自97年8 月20日起前往高雄市立凱旋醫院接受美沙
    冬門診治療，足認被告尚有悔改之意等一切情狀，量處有期
    徒刑8 月。其認事用法核無違誤，所處之刑亦屬允當。被告
    上訴意旨，以其係自首，原審量刑過重為由，指摘原判決不
    當，為無理由，應予駁回。
據上論斷，應依刑事訴訟法第368條，判決如主文。
本案經檢察官陳建年到庭執行職務。
中    華    民    國    98    年    2     月    27    日
                  刑事第二庭    審判長法  官  林正雄
                                      法  官  陳啟造
                                      法  官  黃壽燕
以上正本證明與原本無異。
如不服本判決應於收受本判決後10日內向本院提出上訴書狀，其
未敘述上訴理由者，並得於提起上訴後10日內向本院補提理由書
狀（均須按他造當事人之人數附繕本）「切勿逕送上級法院」。
中    華    民    國    98    年    2     月    27    日
                                      書記官  梁雅華
附錄本判決論罪科刑法條：
毒品危害防制條例第10條第1 項：
  施用第一級毒品者，處6 月以上5 年以下有期徒刑。


司法院資訊處製作；財團法人民間司法改革基金會備份。
